2015-12-07 09:59:11	benoit.beaulieu	benoit.beaulieu has joined the group
2015-12-07 09:59:12	ludo	ludo has joined the group
2015-12-07 09:59:12	aymericmathieu	aymericmathieu has joined the group
2015-12-07 09:59:12	thomas.loiret	thomas.loiret has joined the group
2015-12-07 09:59:12	gilleslegall	gilleslegall has joined the group
2015-12-07 09:59:12	kevinmajor-domo	kevinmajor-domo has joined the group
2015-12-07 09:59:12	vincent	vincent has joined the group
2015-12-07 09:59:12	sylvain	sylvain has joined the group
2015-12-07 09:59:32	aymericmathieu	Hello ici !
2015-12-07 10:03:07	vincent	Salut @aymericmathieu
2015-12-07 10:04:14	demikl	demikl has joined the group
2015-12-10 08:11:25	benoit.beaulieu	Hello
2015-12-10 08:11:42	⤷	J’ai une belle entorse à la cheville, je bosserais donc de chez moi aujourd’hui et demain
2015-12-10 10:03:07	sylvain	Bon courage
2015-12-14 14:34:12	benoit.beaulieu	hello
2015-12-14 14:34:42	⤷	dans les nouveaux locaux, vous préférez avoir votre bureau au niveau de l’ilot de votre équipe ou avoir un ilot avec tous les managers ?
2015-12-14 14:35:42	gilleslegall	Au niveau de l'équipe
2015-12-14 14:36:34	kevinmajor-domo	Hello, yes avec l'équipe
2015-12-14 14:37:23	benoit.beaulieu	on va attendre les réponses de tlm, mais je pense que ca sera pareil :wink:
2015-12-14 14:37:42	⤷	dans certains cas, vous ne serez pas forcément sur le même ilot, mais celui juste à côté ^^
2015-12-14 14:37:59	sylvain	avec l'équipe
2015-12-14 14:38:39	kevinmajor-domo	Du moment qu'on est à côté :simple_smile:
2015-12-14 14:45:02	benoit.beaulieu	yes :wink:
2015-12-14 15:03:58	demikl	clairement avec l'equipe
2015-12-14 15:20:29	benoit.beaulieu	Y’aura peut être quelques ajustement à faire, mais en gros voilà ce que cela donnerais, avec les recrutements (poste précédé de #) prévus sur l’année (bien entendu ca peut varier selon les besoins)
2015-12-14 15:20:57	⤷	benoit.beaulieu uploaded a file: https://lengow.slack.com/files/benoit.beaulieu/F0GJE3E2J/polerd.png (PoleRD.png) and commented: Implementation nouveaux locaux
2015-12-14 15:21:35	⤷	N’hésitez pas à me dire si vous avez des remarques
2015-12-14 15:26:35	vincent	avec l’équipe bien sur
2015-12-14 15:27:21	⤷	au sein de l’ilot, les places sont fixes ?ou on peut se déplacer ?
2015-12-14 15:27:44	⤷	par exemple si je souhaite etre sur l’autre bande
2015-12-14 15:27:52	benoit.beaulieu	tu peux m’indiquer comment tu veux être oui pas de soucis
2015-12-14 15:28:11	⤷	tu peux venir me voir pour organiser ton ilot :wink:
2015-12-14 15:34:38	vincent	bon après réflexion, on laisse comme ça :simple_smile:
2015-12-14 15:35:06	benoit.beaulieu	:smile:
2015-12-14 15:36:03	vincent	on laissera la possibilité à mathieu de passer en face au cas ou
2015-12-14 15:36:55	benoit.beaulieu	Oui si tu veux :simple_smile:
2015-12-14 17:25:27	aymericmathieu	pourquoi je suis en gris moi ? :disappointed:
2015-12-14 17:30:17	benoit.beaulieu	tu voulais du rose ? :smile:
2015-12-14 17:30:33	aymericmathieu	non ben en fait gris c’est pas mal du coup :smile:
2015-12-14 17:39:14	thomascerqueus	thomascerqueus has joined the group
2015-12-21 15:56:21	aymericmathieu	Hello ici, juste pour info pour Mickael et Vincent, c’est bon pour demain après-midi a 16h30 chez LBN . :simple_smile:
2015-12-21 15:56:34	demikl	good
2015-12-21 15:57:39	vincent	ok
2016-02-10 10:49:32	ludo	J'ai fais un board pour suivre les scénarii prévus pour la v3 : https://lengow.atlassian.net/secure/RapidBoard.jspa?rapidView=60&view=planning.nodetail
2016-02-10 10:49:53	⤷	J'ai ajouter le tag "scenario1" aux US importantes
2016-02-10 10:52:54	⤷	N'hésitez pas à taguer vos US si besoin. L'objectif du board est d'avoir une vision du RAF, et pas d'avoir quelque chose d'exhaustif.
2016-02-10 10:58:41	thomas.loiret	Le tableau demandé ne peut pas être affiché car soit il n'existe pas, soit vous n'êtes pas autorisé à l'afficher. :disappointed:
2016-02-10 11:25:28	ludo	Mouhahahahahaha
2016-02-10 11:25:59	vincent	tu es un monstre
2016-02-10 11:26:13	ludo	Normalement c'est bon
2016-02-10 11:26:28	vincent	Avec le même lien ?
2016-02-10 11:26:31	ludo	oui
2016-02-10 11:26:46	vincent	J’ai toujours la même erreur
2016-02-10 11:27:10	⤷	vincent uploaded a file: https://lengow.slack.com/files/vincent/F0LQCHZKL/capture_d_____cran_2016-02-10____11.26.51.png (Capture d’écran 2016-02-10 à 11.26.51.png)
2016-02-10 11:27:25	ludo	HE OH
2016-02-10 11:27:33	⤷	T'as qu'à apprendre à cliquer
2016-02-10 11:36:44	vincent	:stuck_out_tongue:
2016-02-11 15:17:42	benoit.beaulieu	yop
2016-02-11 15:18:04	⤷	Au niveau des nouveaux locaux, il reste Oxalide à tester sinon tout semble bon
2016-02-11 15:18:13	⤷	est ce que vous pensez à des autorisations qu’on aurait pu oublier ?
2016-02-11 15:18:39	demikl	bitbucket est open ?
2016-02-11 15:18:46	aymericmathieu	y’as pas de restriction ssur les Atlassian?
2016-02-11 15:18:59	⤷	:thumbsup: Mickael !
2016-02-11 15:19:29	benoit.beaulieu	bitbucket OK :+1:
2016-02-11 15:19:39	demikl	je pense a rien d'autre
2016-02-11 15:21:04	⤷	adminer (l’interface web de requetage du PG de prod) est peut-etre filtrée au niveau d’apache aussi
2016-02-11 15:21:06	⤷	je regarde
2016-02-11 15:23:36	⤷	non je ne vois rien au niveau apache
2016-02-11 15:26:11	benoit.beaulieu	ludo est dans le coin ?
2016-02-11 15:26:25	⤷	dites lui juste que je lui ai mis un petit message sur slackbot
2016-02-11 15:26:25	slackbot	Merci d'utiliser le slackbot uniquement pour des réponses relatives à  Lengow.
2016-02-11 15:26:29	demikl	oui a so bureau
2016-02-11 15:26:31	benoit.beaulieu	sur slack*
2016-02-11 15:26:36	⤷	ah bah il m’a répondu :simple_smile:
2016-02-11 16:19:55	⤷	vous arriver à vous connecter à indexer02 ?
2016-02-11 16:21:24	⤷	c’est good en fait
2016-02-11 16:23:16	⤷	tout est good côté Oxalide
2016-02-11 16:23:31	⤷	accès ssh serveur et svn
2016-02-11 16:23:38	aymericmathieu	:thumbsup:
2016-02-11 16:24:01	sylvain	les chaises ont des accoudoirs
2016-02-11 16:24:03	⤷	?
2016-02-11 16:26:12	benoit.beaulieu	toutes sauf la tienne en fait
2016-02-11 16:26:18	⤷	je crois qu’ils t’en veulent là dessus :smile:
2016-02-11 16:36:20	⤷	c’est moi ou ca devient du n’importe quoi là pour la preprod avec leur histoire de proxy et d’IP dynamique ???
2016-02-11 16:36:35	demikl	on est d'accord
2016-02-11 16:37:11	benoit.beaulieu	voyez ensemble avec Aymeric pour compléter le recap par mail qu’il a commencé à me faire
2016-02-11 16:37:47	⤷	j’ai un dej de prévu la semaine prochaine normalement avec le Directeur du site LBN de Nantes, je vais lui en toucher 2 mots
2016-02-11 16:37:53	demikl	d'ac
2016-02-11 17:26:54	aymericmathieu	:cry:
2016-02-12 10:21:15	benoit.beaulieu	hello
2016-02-12 10:21:37	⤷	je retourne dans pas longtemps dans les nouveaux locaux finir quelques confs avec Davy, si vous pensez à un accès à testé, indiquez le là
2016-02-12 10:22:14	⤷	hier j’ai ajouté avec Sylvain les IPs dans les htaccess pour le support pour les logs marchands, j’ai testé tous les serveurs Oxalide, svn, bitbucket, accès Dc1admin LBN, accès vcenter
2016-02-12 10:22:23	⤷	je ne pense pas qu’on ait oublié quelque chose mais au cas ou
2016-02-12 10:25:14	aymericmathieu	mmh une fois le port pour la preprod ouvert, peut etre le tester de la bas serait une bonne idée ?
2016-02-12 10:25:46	demikl	j’aurais tendance a dire que si on a acces a adminer, alors on aura acces au proxy preprod
2016-02-12 10:25:55	⤷	mais bon… mieux vaut trop tester que pas asssez
2016-02-12 10:27:23	⤷	http://adminer.lengow.lbn.fr/ (adminer.lengow.lbn.fr/)
2016-02-12 10:28:26	⤷	resolution DNS aussi
2016-02-12 10:28:26	⤷	bash-3.2$ dig http://adminer.lengow.lbn.fr (adminer.lengow.lbn.fr)
2016-02-12 10:28:26		; <<>> DiG 9.8.3-P1 <<>> http://adminer.lengow.lbn.fr (adminer.lengow.lbn.fr)
2016-02-12 10:28:26		;; global options: +cmd
2016-02-12 10:28:26		;; Got answer:
2016-02-12 10:28:26		;; ->>HEADER<<- opcode: QUERY, status: NOERROR, id: 50597
2016-02-12 10:28:26		;; flags: qr rd ra; QUERY: 1, ANSWER: 1, AUTHORITY: 0, ADDITIONAL: 0
2016-02-12 10:28:26		;; QUESTION SECTION:
2016-02-12 10:28:26		;adminer.lengow.lbn.fr.        IN    A
2016-02-12 10:28:26		;; ANSWER SECTION:
2016-02-12 10:28:26		http://adminer.lengow.lbn.fr (adminer.lengow.lbn.fr).    21599    IN    A    46.19.183.196
2016-02-12 10:28:26		;; Query time: 39 msec
2016-02-12 10:28:26		;; SERVER: 172.16.6.254#53(172.16.6.254)
2016-02-12 10:28:26		;; WHEN: Fri Feb 12 10:28:01 2016
2016-02-12 10:28:26		;; MSG SIZE  rcvd: 55
2016-02-12 10:28:40	⤷	c’est notre serveur DNS interne qui résoud
2016-02-12 10:30:30	gilleslegall	quelqu’un a testé http://www.google.com (www.google.com) :stuck_out_tongue: ok je me casse
2016-02-25 10:00:35	aymericmathieu	Bonjour a tous! 
2016-02-25 10:00:35		actuellement je taffe sur le projet monitoring . Et je vais avoir besoin de vous…
2016-02-25 10:00:35		 Ce que je cherche a obtenir c’est la possibilité de valider, a tout moment, la bonne marche des opérations sur n’importe quelle partie de la plate-forme. Pour ce faire, je vais avoir besoin de page de status générées par les différentes API . l’idée serait de faire un appel dessus pour valider que l’API en question est up et répond correctement . 
2016-02-25 10:00:35		Du coup je me demandais, est-ce que vous avez déjà ce genre de page ? 
2016-02-25 10:00:35		Aussi, est-ce qu’il faut que je fasse un check end-to-end ? (@benoit)
2016-02-25 10:00:35		Enfin, j’ai revu la liste des URLs fournis pour validation a LBN , je vais les tester ce matin sur la préprod, mais il me semble que certaines API ne sont pas complètement fonctionnelles .. je vous fais un retour et je viendrais vous voir si besoin pour les rendre fonctionnelles :simple_smile:
2016-02-25 10:02:20	demikl	a relier avec le ticket Jira que j’ai créé il y a une semaine :
2016-02-25 10:02:20	⤷	https://lengow.atlassian.net/browse/AV-1850
2016-02-25 10:05:18	aymericmathieu	c’est super c’est génial c’est fantastique c’est magnifique c’est beau … c’est ce que je cherchais en fait !
2016-02-25 10:06:45	benoit.beaulieu	yes @aymericmathieu  pour le end-to-end
2016-02-25 14:08:36	aymericmathieu	Pour information, le status page du lengow_core a été réalisé et mis en place sur la preprod. (actuelleent il me remonte les érreurs et les manquements ce la plateforme , comme redis cluster). Si vous voulez plus d’info vous pouvez vous rapprocher de Mickael pour plus d’info :simple_smile:
